【裁判字號】    95,上易,1792
【裁判日期】    951026
【裁判案由】    竊盜
【裁判全文】
臺灣高等法院刑事判決                95年度上易字第1792號
上  訴  人
即  被  告  甲○○
上列上訴人因竊盜案件，不服臺灣板橋地方法院95年度易字第11
74號，中華民國95年7 月18日第一審判決（起訴案號：臺灣板橋
地方法院檢察署95年度偵字第14602 號），提起上訴，暨以95年
度偵字第18776號移送併辦，本院判決如下：
    主  文
原判決撤銷。
甲○○連續攜帶兇器竊盜，累犯，處有期徒刑壹年，扣案之把手
壹支、六角起子貳支、鑰匙參支、板手貳支及螺絲起子壹支均沒
收。
    事  實
一、甲○○前於民國（下同）92、93年間，因偽造文書等案件，
    先後經臺灣高雄地方法院、臺灣臺南地方法院分別判處有期
    徒刑5 月、3 月確定，再定其應執行有期徒刑7 月，於94年
    3 月3 日以易科罰金執行完畢，竟仍不知悛悔，復基於為自
    己不法所有之竊盜概括犯意，連續為下列行為：（一）於95
    年4月27日14時許，在臺南縣關廟鄉布袋村15之1號前，持其
    所有且客觀上對人之生命、身體具有危險性堪為兇器之板手
    2支及螺絲起子1支等工具，先以板手破壞被害人林天求所有
    車號D2-7797 號自用小客車右後門三角玻璃後進入該車，再
    以螺絲起子插入電門竊得該車供己代步之用。旋於同日15時
    30分許，行經臺南縣歸仁鄉○○○路為被害人胞弟林銘清發
    現而報警，為警於15時50分許在臺南縣關廟鄉○○路與忠孝
    街口查獲，並扣得板手2支及螺絲起子1支等物。（二）於95
    年6月5日6時許，攜帶其所有把手1支、鑰匙3 支及客觀上足
    以對人之生命、身體構成危害之兇器六角起子2 支，在台北
    縣三重市○○路○段33巷560號前，先持上開把手及六角起子
    破壞乙○○所有停放在該處之L4-0353 號自用小客車之左前
    車門鎖後，再持上開鑰匙啟動上開自用小客車後而竊得之，
    供己日常代步之用。嗣於95年6月7日22時4 分許，甲○○駕
    駛上開自用小客車，行經國道1號高速公路南下117公里處時
    ，遭警攔查發覺上情，並扣得上開自用小客車（業據乙○○
    領回）、把手乙支、六角起子2支及鑰匙3支。
二、案經內政部警政署國道公路警察局第二警察隊報請臺灣板橋
    地方法院檢察署檢察官偵查起訴及同署檢察官移送併案審理
    。
    理  由
甲、程序部分：
    按被告以外之人於審判外之言詞或書面陳述，除法律有規定
    者外，不得作為證據，刑事訴訟法第159條第1項固有明文。
    惟被告以外之人於審判外之陳述，經當事人於審判程序同意
    作為證據，法院審酌該言詞陳述或書面陳述作成時之情況，
    認為適當者，亦得為證據；當事人、代理人或辯護人於法院
    調查證據時，知有上開刑事訴訟法第159條第1項不得為證據
    之情形，而未於言詞辯論終結前聲明異議者，視為有前項之
    同意，刑事訴訟法第159條之5亦有明文。查本件卷內證人乙
    ○○前於警詢中之證言，依法屬被告以外之人於審判外之陳
    述，因被告於原審準備程序為有罪陳述，經原審法院告知進
    行簡式審判程序之效果（含不適用傳聞法則），被告同意進
    行簡式審判程序（見原審卷第32頁），此同意即屬同意證人
    即被害人乙○○之供述筆錄得作為證據。另證人即被害人林
    天求、證人林銘清於警詢中之供述部分，被告於本院審判中
    ，經合法傳喚無正當理由未到庭，亦未提出書狀就卷內證據
    之證據能力表示意見，是應認被告對本案卷內證據資料之證
    據能力均不爭執，是揆諸前揭法條意旨，經本院斟酌證人乙
    ○○、林天求及林銘清於警詢中之證述，依該等筆錄作成時
    之情況，認為適當，自得援為本案證據，合先敘明。
乙、實體部分
壹、認定事實所憑證據及理由：
一、被告甲○○經合法傳喚未到庭，惟被告對於被害人李天澤部
    分於原審準備程序、審理中坦承不諱（見原審卷第32頁），
    另被害人林天求部分，於偵查中坦承不諱（見7503號偵查卷
    第8 頁），核與被害人李天澤、林天求於警詢中指訴情節相
    符（見第14602 號偵查卷第15至16頁，台南縣警察局歸仁分
    局刑案偵查卷第4至5頁），及證人林銘清於警詢中證述發現
    其兄林天求遭竊之車號D2-7797 號自用小客車等情在卷可按
    （見台南縣警察局歸仁分局刑案偵查卷第6至8頁）。並有車
    號L4-0353 號自用小客車之照片6張、查獲現場照片4張（見
    14602 號偵查卷第18至20頁，台南縣警察局歸仁分局刑案偵
    查卷第29至30頁）、及車籍作業系統查詢認可資料、車輛竊
    盜車牌失竊資料個別查詢報表、車輛協尋（尋獲）電腦輸入
    單、車輛車牌失竊作業－查詢車輛認可資料各乙紙（見1460
    2 號偵查卷第22、23頁，台南縣警察局歸仁分局刑案偵查卷
    第25、26頁）、贓物認領保管單共2紙（見14602號偵查卷第
    25頁，台南縣警察局歸仁分局刑案偵查卷第20頁）及扣案之
    上開把手1支、六角起子2支、鑰匙3支、板手2支及螺絲起子
    1 支在卷可稽，足堪認定。本件被告上開攜帶兇器竊盜犯行
    已臻明確，應予依法論科。
貳、撤銷改判及論罪之理由：
一、論罪之理由：
  (一)查扣案之上開六角起子2支（如照片所示，見14602號偵查卷
    第21頁）、板手2支及螺絲起子1支，均屬金屬硬物，並具有
    相當之長度，應屬兇器之一種，核被告分別攜帶上揭器具竊
    盜所為，均係犯刑法第321 條第1 項第3 款之攜帶兇器竊盜
    罪。
  (二)被告行為後，刑法第56條連續犯之規定，業於94年1月7日修
    正公布刪除，並於95年7月1日施行，則被告之犯行，因行為
    後新法業已刪除連續犯之規定，此刪除雖非犯罪構成要件之
    變更，但顯已影響行為人刑罰之法律效果，自屬法律有變更
    ，依新法第2條第1項規定，比較新、舊法結果，仍應適用較
    有利於被告之行為時法律即舊法論以連續犯（最高法院95年
    第8次刑事庭會議決議參照）。被告先後為事實一所載之2次
    竊盜行為時間緊接、手法雷同，所犯之罪名及基本犯罪構成
    要件相同，顯係基於概括犯意反覆為之，為連續犯，應依刑
    法第56條之規定，論以連續攜帶兇器竊盜罪，並加重其刑。
    又公訴意旨固僅敘及被告於事實欄一（二）所示之竊盜行為
    ，然被告於事實一（一）所示之竊盜犯行，與已起訴部分，
    有裁判上一罪之連續犯關係，業如前述，基於審判不可分原
    則，本院自應併予審究，併予敘明。
  (三)被告前曾受如事實欄所載有期徒刑之執行，此有臺灣高等法
    院被告前案紀錄表附卷可考，茲於5 年以內再故意犯本件有
    期徒刑以上之連續行使偽造私文書罪，不論依修正前之刑法
    第47條，或修正後之刑法第47條第1 項之規定，均構成累犯
    ，對被告而言並無有利或不利之情形，自不生新舊法比較之
    問題，應逕依修正前之刑法第47條，論以累犯，並依法遞加
    重其刑。
二、撤銷改判之理由
    原審對被告予以論罪科刑，原非無見，惟原審就事實欄一（
    一）所示竊盜犯行未及審酌，尚有未洽。被告上訴意旨雖未
    論及，惟原判決有上述可議之處，自應由本院將原判決撤銷
    改判，爰審酌被告因欠缺交通工具使用而行竊之犯罪動機與
    目的、攜帶上開兇器行竊之手段危害性、所竊得財物之價值
    、及造成被害人之損失非輕及犯罪後態度等一切情狀，量處
    如主文第二項所示之刑，以資儆懲。另扣案之上開把手1 支
    、六角起子2支、鑰匙3支、板手2支及螺絲起子1支，均為被
    告所有供上開犯罪所用之物，業據被告供承在卷，而刑法第
    38條關於沒收違禁物之規定，業於94年2月2日修正公布，並
    於95年7月1日施行，僅係將沒收對象由舊法之「犯人」修正
    為「犯罪行為人」，對於本件認定無影響，又沒收為從刑之
    一種，附屬於主刑，不生比較輕重問題，亦不容與其他刑法
    總則規定割裂適用，應依修正前刑法第38條第1項第2款之規
    定宣告沒收。
參、被告經合法傳喚，無正當理由不到庭，爰不待其陳述逕行判
    決。
據上論斷，應依刑事訴訟法第369條第1項前段、第371條、第364
條、第299條第1項前段，刑法第2條第1項前段、第321條第1項第
3 款、第56條（修正前）、第47條（修正前）、第38條第1項第2
款（修正前），判決如主文。
本案經檢察官鍾鳳玲到庭執行職務。
中    華    民    國    95    年    10    月    26    日
                  刑事第十五庭  審判長法  官  吳昭瑩
                                      法  官  楊貴雄
                                      法  官  王梅英
以上正本證明與原本無異。
不得上訴。
                                      書記官  李信穎
中    華    民    國    95    年    10    月    30    日
附錄：本案論罪科刑法條全文
刑法第321 條
中華民國刑法第321條（加重竊盜罪）
犯竊盜罪而有左列情形之一者，處 6 月以上、 5 年以下有期徒
刑：
一  於夜間侵入住宅或有人居住之建築物、船艦或隱匿其內而犯
    之者。
二  毀越門扇、牆垣或其他安全設備而犯之者。
三  攜帶兇器而犯之者。
四  結夥三人以上而犯之者。
五  乘火災、水災或其他災害之際而犯之者。
六  在車站或埠頭而犯之者。
前項之未遂犯罰之。


司法院資訊處製作；財團法人民間司法改革基金會備份。
